【裁判字號】    98,簡上,730
【裁判日期】    981111
【裁判案由】    竊盜
【裁判全文】
臺灣桃園地方法院刑事判決             98年度簡上字第730號
上  訴  人
即  被  告  乙○○
選任辯護人  周春櫻律師
上列上訴人即被告因竊盜案件，不服本院98年度壢簡字第1312號
中華民國98年5 月31日第一審判決（聲請簡易判決處刑案號：98
年度偵字第8264號），提起上訴，本院管轄之第二審合議庭判決
如下：
    主  文
上訴駁回。
    事  實
一、乙○○前因竊盜案件，經本院於民國92年7 月18日以92年度
    易字第682 號判處有期徒刑6 月確定，甫於94年7 月18日執
    行完畢，猶不知悔改。於97年6 月5 日下午某時，騎乘其所
    有之機車搭載友人丙○○，2 人於途中協議擬偷竊機車在去
    他地偷竊金錢以籌措購買供吸食所用之毒品之經費，遂共同
    基於不法所有意圖之竊盜犯意聯絡，乙○○將機車騎往桃園
    縣中壢市○○里○○路○ 段臺灣高鐵車站附近，趁無人注意
    之際，由丙○○在旁把風，乙○○以自備鑰匙打開甲○○所
    有車號為NW8-807 號重型機車之車鎖，再交由丙○○發動該
    機車，接著丙○○騎乘竊得之機車，乙○○騎乘前開其所有
    之機車離開現場。於同年月10日凌晨1 時15分許，丙○○騎
    乘上開竊得之機車行經桃園縣中壢市○○路與王子街口之際
    ，經警攔檢而查悉上情。
二、案經臺灣桃園地方法院檢察署檢察官自動簽分偵查起訴。
    理  由
壹、證據能力：
    按被告之自白，非出於強暴、脅迫、利誘、詐欺、疲勞訊問
    、違法羈押或其他不正之方法，且與事實相符者，得為證據
    ，刑事訴訟法第156 條第1 項定有明文。被告辯稱：檢察官
    於偵訊時講話太大聲，導致伊驚嚇而亂說話云云。經查：被
    告前經本院準備程序時，均未提及偵訊時檢察官訊問有何不
    正情事，復經本院於98年10月20日勘驗被告於97年9 月25日
    之偵訊光碟結果：錄影光碟全程錄音、並無中斷，從檢察官
    訊問內容觀之尚未達脅迫等不正訊問之程度，且被告所述內
    容與該份警詢筆錄所載內容相符等情，此有本院勘驗筆錄1
    份（參見本院卷第43-45 頁）在卷可稽，是被告與檢察官間
    對答之過程流暢，沒有停滯，檢察官在問話過程中並無任何
    脅迫、恐嚇之語，被告回答語氣也無任何害怕之跡象，被告
    偵訊中之供述應具有證據能力，被告辯稱委無足採。
貳、認定犯罪事實之證據及理由：
一、訊據被告乙○○固對於有騎乘其所有機車搭載共犯丙○○前
    往上開高鐵車站附近一情予以承認，惟矢口否認有何竊盜犯
    行，辯稱：伊不知情共犯丙○○目的係要偷車，共犯丙○○
    僅告知伊前往該高鐵站係要牽回共犯丙○○自己之摩托車，
    而伊亦信以為真云云。惟查，被告涉犯上揭犯罪事實欄一所
    指之竊盜犯行，業據證人即共犯丙○○於本院審理時具結證
    稱：因為伊和被告均有施用毒品，遂在被告以機車載運伊的
    路上一起臨時起意，打算要先去行竊1 台機車，再騎乘該機
    車去行竊以籌措購買毒品之經費，被告提議至青浦高鐵捷運
    站附近偷車，伊表示同意，被告遂載伊到前開地點，伊在現
    場把風，被告則拿了1 把鑰匙將機車車鎖頭打開，再呼叫伊
    過去發動機車，伊將該機車發動後，伊便騎著偷來的車，被
    告騎乘自己機車一同離開竊盜現場等語綦詳（參見本院審理
    卷第53-54 頁），雖被告以前開言詞辯稱，惟考諸被告於偵
    訊中先矢口否認有前往上開高鐵捷運站附近之情，經檢察官
    提示被告使用號碼為0000000000號行動電話之通聯記錄，而
    該通聯紀錄顯示上開行動電話通話基地台非在被告住處附近
    ，因此被告又改辯稱僅係載共犯丙○○前往上開高鐵站附近
    ，其辯稱已非無疑，此外共犯丙○○之經濟狀況窘迫，常以
    借貸度日，此經被告供承不諱（參見本院審理卷第55頁），
    既被告明知共犯丙○○經濟狀況不佳，卻又辯稱共犯丙○○
    常常更換摩托車，所以並未懷疑共犯丙○○要去高鐵站牽車
    之言語云云，更與常情相悖，足徵被告之辯詞僅係臨訟飾責
    之詞，委無足採，反觀證人丙○○就本犯罪事實業經本院以
    97 年 度審訴字第2308號判處有期徒刑6 月確定，有上開判
    決及臺灣高等法院全國前案簡列表各1 份附卷可按，被告自
    始未逃避自己刑責，且與被告素無怨隙，此據證人丙○○證
    述在卷，是證人丙○○應無構陷被告之可能，其證述應可採
    憑，被告有竊盜犯行洵堪認定。
二、核被告所為，係犯刑法第320 條第1 項之竊盜既遂罪。原審
    以被告罪證明確，適用刑法第320 條第1 項、第47條第1 項
    、第41條第1 項前段、刑法施行法第1 條之1 第1 項、第2
    項前段，審酌被告已有竊盜之前案紀錄，猶不知悔改，復因
    貪念而竊取他人機車，並兼衡其犯罪之動機、目的、手段、
    生活狀況、智識程度、素行、及犯後態度未具悔悟等一切情
    狀，量處有期徒刑6 月，並諭知易科罰金之折算標準，經核
    認事用法均無違誤，量刑亦屬妥適，被告提起上訴，顯無理
    由，應予駁回。
據上論斷，應依刑事訴訟法第455 條之1 第1 項、第3 項、第
368 條，判決如主文。
本案經檢察官黃俊華到庭執行職務。
中    華    民    國    98    年    11    月    11    日
                  刑事第五庭審判長法  官    潘政宏
                                  法  官    黃翊哲
                                  法  官    江春瑩
以上正本證明與原本無異。
不得上訴。
                                  書記官    羅婉榕
中    華    民    國    98    年    11    月    11    日


司法院資訊處製作；財團法人民間司法改革基金會備份。
